【裁判字號】    97,訴,45
【裁判日期】    970130
【裁判案由】    毒品危害防制條例
【裁判全文】
臺灣板橋地方法院刑事判決                97年度訴字第45號
公  訴  人  臺灣板橋地方法院檢察署檢察官
被      告  甲○○
上列被告因違反毒品危害防制條例案件，經檢察官提起公訴（96
年度毒偵字第9483號），因被告於準備程序中就被訴事實為有罪
之陳述，經本院合議庭裁定由受命法官獨任進行簡式審判程序，
並判決如下：
    主  文
甲○○施用第一級毒品，累犯，處有期徒刑壹年，減為有期徒刑
陸月，如易科罰金，以新臺幣壹仟元折算壹日。扣案之海洛因壹
包（淨重壹點壹玖公克）沒收銷燬之，扣案之包裝前開海洛因之
外包裝袋壹只沒收。
    事  實
一、甲○○前於民國88年間因施用毒品案件，經本院以88年度毒
    聲字第4534號裁定送觀察、勒戒，因認有繼續施用毒品之傾
    向，令入戒治處所施以強制戒治，於89年5 月12日停止戒治
    ，所餘期間付保護管束，至89年11月29日保護管束期滿未經
    撤銷，視為強制戒治期滿，並經台灣板橋地方法院檢察署檢
    察官以89年度戒毒偵字第877 號為不起訴處分確定；復因施
    用毒品案件，經本院以93年度訴字第491 號判處有期徒刑 8
    月確定，於94年8 月27日縮刑期滿執行完畢；又因施用毒品
    案件，經臺灣高等法院以95年度上訴字第4113號判處有期徒
    刑10月，依法減為有期徒刑5 月確定；再因施用毒品案件，
    經本院以96年度訴字第866 號判處有期徒刑10月，依法減為
    有期徒刑5 月確定，前開二案經本院裁定應執行有期徒刑 9
    月確定（現執行中）；另因施用毒品案件，經本院以96年度
    訴字第4373號判處有期徒刑10月確定。詎仍不知悔改，於強
    制戒治執行完畢釋放後5 年內，再犯上開施用毒品案件後，
    基於施用第一級毒品海洛因之犯意，於96年3 月19日某時許
    ，在台北縣三重市○○○路44巷2 號3 樓之住處內（起訴書
    誤載為96年3 月20日為警採尿前回溯26小時內某時，在不詳
    地點），以放置海洛因於香煙內吸食之方式，施用海洛因 1
    次。嗣於同年月20日17時30分許，在臺北縣三重市○○路12
    0 號，為警查獲，並扣得海洛因1 包（淨重0.19公克），且
    經採集其尿液送驗後，呈嗎啡陽性反應，始查悉上情。
二、案經臺北縣政府警察局新莊分局報告台灣板橋地方法院檢察
    署檢察官偵查起訴。
    理  由
一、上揭施用第一級毒品海洛因之事實，業據被告甲○○於本院
    審理時坦承不諱，而被告為警查獲時採集之尿液，經送驗結
    果呈嗎啡陽性反應，此有台灣檢驗科技股份有限公司濫用藥
    物尿液檢驗報告及台北縣政府警察局新莊分局尿液檢體收件
    / 還件簽收紀錄表各1 份在卷可佐，另有海洛因1 包（淨重
    0.19公克）扣案可佐，被告上開自白與事實相符，堪信其為
    真實。又被告前於88年間因施用毒品案件，經本院以88年度
    毒聲字第4534號裁定送觀察、勒戒，因認有繼續施用毒品之
    傾向，令入戒治處所施以強制戒治，於88年5 月12日停止戒
    治，所餘期間付保護管束，至89年11月29日保護管束期滿未
    經撤銷，視為強制戒治期滿，並經台灣板橋地方法院檢察署
    檢察官以89年度戒毒偵字第877 號為不起訴處分確定；復因
    施用毒品案件，經本院判處有期徒刑8 月確定，又因施用毒
    品案件，經臺灣高等法院判處有期徒刑10月，依法減為有期
    徒刑5 月確定；再因施用毒品案件，經本院判處有期徒刑10
    月，依法減為有期徒刑5 月確定；另因施用毒品案件，經本
    院判處有期徒刑10月確定，有台灣高等法院被告前案紀錄表
    1 份在卷可佐，其於強制戒治執行完畢釋放後5 年內，再犯
    上開施用毒品案件後，再為本件施用毒品犯行，應可認定。
    本案事證明確，被告犯行洵堪認定，應予依法論科。
二、核被告所為，係犯毒品危害防制條例第10條第1 項之施用第
    一級毒品罪。被告於施用前後持有海洛因之低度行為，為其
    施用之高度行為所吸收，不另論罪。又被告前因施用毒品案
    件，經本院以93年度訴字第491 號判處有期徒刑8 月確定，
    於94年8 月27日縮刑期滿執行完畢，有上開前案紀錄表1 份
    在卷可稽，其於5 年以內故意再犯本件有期徒刑以上之罪，
    為累犯，依刑法第47條第1 項規定加重其刑。爰審酌被告有
    多次毒品前科紀錄、其犯罪之手段、國中畢業之智識程度、
    家庭狀況、施用毒品係對自己身體之殘害，及其犯罪後坦承
    犯行之態度等一切情狀，量處如主文所示之刑。又被告犯罪
    時間在96年4 月24日以前，且合於中華民國96年罪犯減刑條
    例第2 條第1 項第3 款規定，應減其宣告刑期二分之一，並
    諭知易科罰金之折算標準。
三、扣案之白色粉末1 包（淨重0.19公克），為毒品危害防制條
    例所定之第一級毒品海洛因，有法務部調查局96年4 月6 日
    調科壹字第09623031320 號鑑定書1 份在卷可稽，不問屬於
    犯人與否，應依毒品危害防制條例第18條第1 項前段規定，
    沒收銷燬之。又包裝上開海洛因之外包裝袋1 只，並非不可
    與毒品分離，均係用於包裹毒品，防止其裸露、潮濕，便於
    攜帶施用，認均係被告所有，且供其施用毒品所用之物，均
    應依刑法第38條第1 項第2 款規定，宣告沒收。
據上論斷，應依刑事訴訟法第299 條第1 項前段、第273 條之 1
第1 項，毒品危害防制條例第10條第1 項、第18條第1 項前段，
刑法第11條前段、第47條第1 項、第41條第1 項前段、第38條第
1項 第2 款，中華民國96年罪犯減刑條例第2 條第1 項第3 款、
第7 條、第9 條，判決如主文。
本案經檢察官陳旻源到庭執行職務。
中    華    民    國    97    年    1     月    30    日
                  台灣板橋地方法院刑事第十三庭
                      法  官  俞秀美
以上正本證明與原本無異。
如不服本判決，應於判決送達後10日內向本院提出上訴狀（應附
繕本）。
                      書記官  謝怡貞
中    華    民    國    97    年    1     月    30    日
附錄本案論罪科刑之法條：
毒品危害防制條例第10條第1項
施用第一級毒品者，處 6月以上5年以下有期徒刑。


司法院資訊處製作；財團法人民間司法改革基金會備份。
